【裁判字號】    90,訴,236
【裁判日期】    900606
【裁判案由】    毒品危害防制條例
【裁判全文】
臺灣嘉義地方法院刑事判決                            九十年度訴字第二三六號
    公  訴  人  臺灣嘉義地方法院檢察署檢察官
    被      告  甲○○
右列被告因毒品危害防制條例案件，經檢察官提起公訴（九十年度毒偵字第二一二號
、第二二八號），暨同署移送併案審理（九十年度毒偵字第五○一號），本院判決如
左：
    主  文
甲○○連續施用第一級毒品，處有期徒刑柒月，扣案之施用後留有毒品殘渣之吸管壹
支及密封袋壹個，均沒收銷燬之。又施用第二級毒品，處有期徒刑月。應執行有期
徒刑玖月，扣案之施用後留有毒品殘渣之吸管壹支及密封袋壹個，均沒收銷燬之。
    事  實
一、甲○○前因施用毒品案件，經依臺灣臺中地方法院以八十七年度毒聲字第一四七
    三號裁定送觀察、勒戒後，認無繼續施用毒品之傾向，經臺灣臺中地方法院檢察
    署檢察官於民國八十七年九月四日（起訴書誤植為八月二十六日）以八十七年度
    偵字第一七九二○號為不起訴處分確定。詎仍不知悔改，又萌施用第一級毒品海
    洛因之概括犯意，自八十九年十月底某日起至九十年三月十五日止，在嘉義縣溪
    口鄉妙崙村新興庄八號住處，連續施用第一級毒品海洛因多次。另基於施用第二
    級毒品安非他命之犯意，於九十年一月十七日下午十時五十分許採尿前回溯九十
    六小時內之某時，在不詳地點，施用第二級毒品安非他命一次。嗣分別於八十九
    年十二月五日中午十二時許、九十年一月十七日晚上九時許及九十年三月二十日
    上午十時許，為警持臺灣嘉義地方法院檢察署檢察官核發之搜索票在上址當場查
    獲，而於採尿送驗後偵知上情，並於九十年三月二十日上午十時許搜索上址時，
    扣得其所有施用後留有毒品殘渣之吸管一支及密封袋一個，經依本院以九十年度
    毒聲字第二二三號裁定送觀察、勒戒後，認有繼續施用毒品之傾向。
二、案經嘉義縣警察局報請臺灣嘉義地方法院檢察署檢察官偵查起訴，暨嘉義縣警察
    局報請臺灣嘉義地方法院檢察署檢察官移送併案審理。
    理  由
一、訊據被告甲○○對於右揭事實除辯稱未施用第二級毒品安非他命外，其餘事實均
    自白不諱，又被告之尿液經送嘉義縣衛生局檢驗結果，嗎啡呈陽性反應，此有該
    局所出具之嘉衛六字第九○○○七○七號、0000000號及0000000
    號煙毒尿液檢驗單三紙在卷可稽（分別見嘉縣警刑偵字第一三○○九號卷第一一
    頁、嘉縣警刑偵字第二六○一八號卷第六頁及嘉縣警刑偵字第一三七二六號卷第
    八頁），復有吸管一支及密封袋一個（經本院當庭勘驗均有吸食毒品所剩餘之殘
    渣）扣案可證，堪認被告此部分之自白與事實相符，足以採信。至被告辯稱部分
    ，經查，右揭被告於九十年一月十七日晚上十時五十分許為警查獲時所採尿液，
    經嘉義縣衛生局檢驗結果，確呈安非他命陽性反應無誤，有嘉義縣衛生局出具之
    嘉衛六字第0000000號煙毒尿液檢驗單乙紙附卷可按（見嘉縣警刑偵字第
    二六○一八號卷第六頁），被告空言否認，尚無可採；而按諸人體吸用安非他命
    ，經尿液排出之時間，依吸食量多寡、人體代謝功能、吸食者之年齡及性別不同
    而有所差異；一般而言吸食者在四十八小時內所排泄之尿液，均有可能被檢出，
    若經常或大量吸食，則經尿液排出時間約可延長至三、四天；此有行政院衛生署
    藥物食品檢驗局八十一年二月八日（八一）藥檢一字第○○一一五六號函附卷可
    憑，堪認被告至遲於上揭採尿送驗前九十六小時內確有施用第二級毒品安非他命
    之情，是被告施用第二級毒品犯行應堪認定。末查，被告前因施用毒品案件，經
    依臺灣臺中地方法院以八十七年度毒聲字第一四七三號裁定送觀察、勒戒後，認
    無繼續施用毒品之傾向，經臺灣臺中地方法院檢察署檢察官於八十七年九月四日
    以八十七年度偵字第一七九二○號為不起訴處分確定，有不起訴處分書一紙附卷
    為憑。其於五年以內再犯毒品危害防制條例第十條之罪，經觀察、勒戒後，仍有
    繼續施用之傾向，有臺灣嘉義看守所附設勒戒處所九十年四月六日出具之嘉所志
    衛字第○五二三號函暨所附之有無繼續施用毒品傾向證明書、有無繼續施用毒品
    傾向評估標準紀錄表各乙份附卷可參，本件事證明確，被告犯行堪以認定。
二、查海洛因、安非他命為毒品危害防制條例所謂之第一級、第二級毒品，觀諸該條
    例第二條第二項第一款、第二款規定甚明。核被告上開施用第一級毒品海洛因及
    第二級毒品安非他命之行為，係各犯毒品危害防制條例十條第一項施用第一級毒
    品罪及同條第二項施用第二級毒品罪。其持有上開第一級毒品海洛因及第二級毒
    品安非他命毒品之行為，為施用行為所吸收，不另論罪。其多次施用第一級毒品
    海洛因之犯行，時間緊接，方法相同，所犯又係構成要件相同之罪名，顯係基於
    概括之犯意反覆為之，應依連續犯之規定以一罪論，並加重其刑。又其所犯上開
    二罪，犯意各別，罪名不同，應分論併罰之。公訴人雖未及起訴被告於九十年一
    月十一日起至三月十五日止有施用第一級毒品海洛因之犯行，惟此部分與其起訴
    論罪部分，有連續犯之裁判上一罪關係，為起訴效力所及，復經檢察官移送併案
    審理，基於審判不可分原則，本院自得併予審理，附此敘明。爰審酌被告之品行
    ，犯罪之動機、目的、手段，所生戕害身心健康之危害、犯罪後態度等一切情狀
    ，量處如主文所示之刑，並定其應執行之刑。又扣案之吸管一支及密封袋一個，
    經本院當庭勘驗亦均有吸食毒品所剩餘之殘渣，而該殘渣與上開吸管及密封袋均
    無法分離，爰應依毒品危害防制條例第十八條第一項前段規定不問屬於犯人與否
    ，併予宣告沒收並銷燬之。
據上論斷，應依刑事訴訟法第二百九十九條第一項前段，毒品危害防制條例第十條第
一項、第二項、第十八條第一項，刑法第十一條前段、第五十六條、第五十一條第五
款，判決如主文。
本案經檢察官陳連發到庭執行職務。
中      華      民      國    九十      年      六      月      六      日
                                臺灣嘉義地方法院刑事第一庭
                                        法  官  黃  仁  勇
右正本證明與原本無異。
如不服本判決，應於判決送達後十日內向本院提出上訴狀( 應附繕本 )。
中      華      民      國    九十      年      六      月      六      日
                                        書記官  呂  權  芳
附錄本判決論罪科刑法條全文：
毒品危害防制條例第十條：
施用第一級毒品者，處六月以上五年以下有期徒刑。
施用第二級毒品者，處三年以下有期徒刑。


司法院資訊處製作；財團法人民間司法改革基金會備份。
